【裁判字號】    90,易,1100
【裁判日期】    900619
【裁判案由】    竊盜
【裁判全文】
臺灣高雄地方法院刑事判決                          九十年度易字第一一號
    公  訴  人  臺灣高雄地方法院檢察署檢察官
    被      告  甲○○
    被      告  乙○○
右列被告等因違反森林法案件，經檢察官聲請簡易判決處刑（九十年度偵字第三三五
四號），本院旗山簡易庭認不宜以簡易判決處刑（九十年度旗簡字第六五號），簽移
本院依通常程序審理，本院判決如左：
    主  文
甲○○、乙○○連續結夥二人以上，為搬運贓物，使用車輛竊取森林副產物，甲○○
處有期徒刑拾月，乙○○處有期徒刑柒月，均併科罰金新臺幣貳仟壹佰伍拾元，罰金
如易服勞役，均以新臺幣玖佰元即銀元參佰元折算壹日。甲○○、乙○○均緩刑肆年
。
扣案之番刀壹把沒收。
    事  實
一、甲○○與乙○○未經行政院農業委員會林務局嘉義林區管理處玉井工作站之許可
    ，共同基於意圖為自己不法所有之概括犯意聯絡，連續於九十年二月二日（起訴
    書誤載為三日）起至同年月四日止，結夥二人以上，並由乙○○駕駛其妻所有車
    牌號碼ＲＳ─四三五六號之箱型車作為搬運贓物使用而進入高雄縣桃源鄉（起訴
    書誤載為桃園鄉○○○○道六溪處（為玉山事業區第三十七林班），持乙○○所
    有之番刀一把共同竊取該林班內之森林副產物櫸木寄生榴一顆、野生蘭花二十三
    株（山價查定為四百三十元），得手後，並將森林副產物櫸木寄生榴及野生蘭花
    放置車內。嗣於同年月四日晚間七時許，其二人駕駛前開箱型車行經高雄縣桃源
    鄉○○○道梅山吊橋處為警查獲，從車內起出竊得之櫸木寄生榴一顆及野生蘭花
    二十三株，並扣得番刀一把。
二、案經高雄縣警察局六龜分局報告臺灣高雄地方法院檢察署檢察官偵查起訴。
    理  由
一、右揭事實，迭據被告甲○○、乙○○於警訊、偵查中及本院審理時坦承不諱，核
    與行政院農業委員會林務局嘉義林區管理處玉井工作站天池分站技術士丙○○於
    警訊所指述之情節相符，而高雄縣桃源鄉玉山事業區第三十七林班非屬於保安林
    ，又被竊取之櫸木寄生榴一顆、野生蘭花二十三株，經查定山價計四百三十元等
    情，有行政院農業委員會林務局嘉義林區管理處玉井工作站九十年四月六日九十
    嘉玉業字第○八三一號函可參。此外，復有贓物認領收據一紙、照片四幀附卷可
    稽，被告等自白核與事實相符，本件事證明確，被告等犯行均堪認定。
二、核被告甲○○、乙○○所為，均係犯森林法第五十二條第一項第四款、第六款之
    結夥二人以上，為搬運贓物，使用車輛竊取森林副產物罪。被告二人就前開之犯
    行，有犯意之聯絡及行為之分擔，均為共同正犯。被告等先後所犯上開犯行，均
    時間緊接，方法相同，觸犯構成要件相同之罪名，顯係基於概括犯意為之，均應
    依連續犯之規定，以一罪論，並加重其刑。又按森林法上開規定係刑法竊盜罪之
    特別規定，雖被告等攜帶凶器竊取森林副產物，依森林法第五十條所定應依刑法
    規定處斷之結果，尚涉犯刑法第三百二十一條第一項第三款之攜帶凶器竊盜罪，
    惟此部分核與前開論罪部分具同一事實之法條競合關係，依特別法優於普通法之
    法律競合關係，自僅應依森林法上開規定論處。另公訴人雖未引用森林法之條文
    ，惟於犯罪事實欄已載明被告等竊取森林副產物之事實，被告等違反森林法之部
    分業已起訴，本院自應予以審理。又起訴之犯罪事實雖未敘及被告二人為搬運贓
    物，使用車輛竊取森林副產物等情，惟該部分犯罪事實與前開起訴部分之犯罪事
    實係屬單純一罪關係，本院自得併為審理，併此敘明。爰審酌被告甲○○於八十
    年間因違反森林法案件，經嘉義地方法院判處有期徒刑八月，緩刑四年確定，緩
    刑期滿，而緩刑之宣告未經撤銷，其刑之宣告失其效力，被告乙○○未有任何前
    科紀錄，素行尚稱良好，有臺灣高雄地方法院檢察署刑案資料查註紀錄表及臺灣
    高等法院被告全國前案紀錄表各一份在卷可參，及渠等犯罪動機、目的、手段、
    品行、智識程度，且犯後坦承犯行，態度尚稱良好，所生損害等一切情狀，各量
    處如主文所示之刑，併均依法科贓額即查獲櫸木寄生榴及野生蘭花山價五倍之罰
    金，並均就罰金部分諭知易服勞役之折算標準，以資懲儆。又被告乙○○未曾受
    有期徒刑以上之宣告，而被告甲○○雖曾於八十年間因違反森林法案件，經嘉義
    地方法院判處有期徒刑八月，緩刑四年，惟於緩刑期滿，而緩刑之宣告未經撤銷
    ，是其上揭刑之宣告，依刑法第七十六條之規定已失其效力，而與未曾受有期徒
    刑以上刑之宣告者同，已如前述，其二人因一時貪慾圖便，短於思慮，致罹刑典
    ，經此偵審程序及刑之宣告，當知所警惕，信無再犯之虞，本院認對被告甲○○
    、乙○○二人所宣告之刑，以暫不執行為適當，均併予宣告緩刑四年，以啟自新
    。至扣案之番刀一把，係被告乙○○所有，且係供本件犯罪所用之物，業據被告
    乙○○供承在卷，應依刑法第三十八條第一項第二款之規定，併予宣告沒收。
據上論斷，應依刑事訴訟法第四百五十二條、第二百九十九條第一項前段，森林法第
五十二條第一項第四款、第六款，刑法第十一條前段、第二十八條、第五十六條、第
四十二條第二項、第七十四條第一款、第二款、第三十八條第一項第二款，罰金罰鍰
提高標準條例第二條，現行法規所定貨幣單位折算新台幣條例第二條，判決如主文。
中      華      民      國    九十      年      六      月     十九     日
                                    臺灣高雄地方法院刑事第一庭
                                        法  官    陳玉聰
右正本證明與原本無異。
如不服本判決，應於判決送達後十日內，向本院提出上訴狀。
                                        書記官    鄭淑臻
中    華    民    國        九十      年      六      月       十九     日
附錄本案論罪科刑法條全文：
森林法第五十二條第一項第四款、第六款：
竊取森林主、副產物而有左列情形之一者，處六月以上五年以下有期徒刑，併科贓額
二倍以上五倍以下罰金：
四、結夥二人以上或僱使他人犯之者。
六、為搬運贓物，使用牲口、船舶、車輛，或有搬運造材之設備者。


司法院資訊處製作；財團法人民間司法改革基金會備份。
